臺灣臺中地方法院刑事判決　　　　　　　96年度訴字第3602號
公　訴　人　臺灣臺中地方法院檢察署檢察官
被　　　告　甲○○
　　　　　　　　　　　樓
　　　　　　　　　　（現因另案於臺灣雲林監獄執行中）
上列被告因違反毒品危害防制條例案件，經檢察官提起公訴（96
年度毒偵字第5485、5486、5487號），被告於準備程序中就被訴
事實為有罪之陳述，經本院合議庭評議後裁定由受命法官獨任改
行簡式審判程序審理，判決如下：
    主    文
甲○○施用第一級毒品，累犯，處有期徒刑捌月，減為有期徒刑
肆月；又施用第一級毒品，累犯，處有期徒捌月，減為有期徒刑
肆月；又施用第一級毒品，累犯，處有期徒刑捌月，減為有期徒
刑肆月。應執行有期徒刑拾月。
    犯罪事實
一、甲○○曾因施用毒品案件，經依臺灣彰化地方法院號裁定送
    勒戒處所進行觀察、勒戒，於民國93年11月16日進入臺灣彰
    化看守所附設勒戒所接受觀察勒戒後，認有繼續施用毒品傾
    向，經臺灣彰化地方法院裁定令入戒治處所施以強制戒治，
    於94年2月2日進入臺灣雲林戒治所接受強制戒治處分，於94
    年9月16日因停止戒治處分釋放出所（強制戒治期滿日為95
    年1月15日），由臺灣彰化地方法院檢察署檢察官於94年10
    月17日以94年度戒毒偵字第332、333號為不起訴處分確定。
二、甲○○前因竊盜罪，經臺灣彰化地方法院於93年12月8日以9
    3年度彰簡字第937號判處有期徒刑三月，如易科罰金，以銀
    元三百元折算一日確定，於94年9月16日入監執行，於94年1
    2月15日因縮短刑期執行完畢。
三、甲○○仍不知悔改及徹底戒絕，於前開強制戒治執行完畢釋
    放後五年內，竟仍基於施用第一級毒品海洛因之犯意，先後
    於95年12月28日24時許、96年1月5日12時許、96年1月12日
    13時許，分別在彰化縣彰化市○○○路198巷49弄5號3樓其
    住處、彰化縣彰化市○○路○段110巷121號4樓左室其居所、
    彰化縣彰化市○○路125號其居所，以將少許海洛因加水稀
    釋後，注入針筒內，以針筒注射之方式，非法施用第一級毒
    品海洛因共三次。嗣先後於95年12月29日19時20分許、96年
    1月6日9時45分許、96年1月17日18時30分許，分別在警局接
    受採尿檢驗結果，均呈現嗎啡陽性反應，因而獲悉上情。
四、案經彰化縣警察局彰化分局、和美分局報告臺灣彰化地方法
    院檢察署呈請臺灣高等法院檢察署檢察長令轉臺灣雲林地方
    法院檢察署呈請臺灣高等法院檢察署檢察長令轉臺灣臺中地
    方法院檢察署檢察官偵查起訴。
    理    由
一、訊據被告甲○○對於前揭時地先後施用第一級毒品海洛因三
    次之情，業於本院中坦認屬實，且被告先後三次所採集之尿
    液，經送驗結果，亦均呈現嗎啡陽性反應，此有詮昕科技股
    份有限公司濫用藥物尿液檢驗報告三份、彰化縣警察局和美
    分局委託檢驗尿液代號與真實姓名對照認證單一份、彰化分
    局偵查隊委託檢驗所尿液與真實姓名對照單一份在卷可稽，
    被告自白供述與現有事證相符，應堪置信。本件事證已臻明
    確，被告犯行，洵堪認定。
二、按海洛因係屬毒品危害防制條例所定之第一級毒品，不得非
    法施用。被告先後三次施用毒品海洛因之犯行，核其所為，
    均係犯毒品危害防制條例第十條第一項之施用第一級毒品罪
    。被告為供施用而持有第一級毒品海洛因之低度行為，應為
    施用第一級毒品海洛因之高度行為所吸收，不另論處。被告
    所犯先後三次施用第一級毒品罪之犯行，其犯意各別，行為
    互殊，法益亦異，應予分論併罰。查：被告前因竊盜罪，經
    臺灣彰化地方法院於93年12月8日以93年度彰簡字第937號判
    處有期徒刑三月，如易科罰金，以銀元三百元折算一日確定
    ，於94年9月16日入監執行，於94年12月15日因縮短刑期執
    行完畢等情，此有臺灣高等法院被告前案紀錄表一份在卷可
    按，被告前受有期徒刑之執行完畢後，五年以內故意再犯本
    件有期徒刑以上之前開三罪，均為累犯，應依刑法第四十七
    條第一項之規定，分別加重其刑。爰審酌被告前因施用毒品
    之犯行，經歷觀察勒戒、強制戒治之機會，仍無法戒除施用
    毒品之惡習，五年內，猶故態復萌，再次施用毒品，無視於
    毒品對於自身健康之嚴重傷害及國家對於杜絕毒品犯罪之禁
    令，惟因施用毒品本身係屬自戕行為，對於社會所產生之潛
    在危害性尚屬輕微，且被告犯罪後業經坦承犯行，尚知悔悟
    ，犯後態度良好，本院考量被告先後施用毒品三次，其時間
    均僅相隔一週左右，認為公訴人分別具體求處有期徒刑十月
    之刑度，稍嫌過重等一切情狀，分別量處如主文所示之刑，
    並合併定其應執行之刑，以示懲儆。查：本案被告之犯罪時
    間，均係在96年4月24日以前，依中華民國九十六年罪犯減
    刑條例第二條第一項第三款、第七條之規定，減輕其宣告刑
    二分之一，故原分別宣告有期徒刑八月，應各減為有期徒刑
    四月，並合併定其應執行之刑。
據上論斷，應依刑事訴訟法第二百七十三條之一第一項、第二百
九十九條第一項前段，毒品危害防制條例第十條第一項，刑法第
十一條前段、第四十七條第一項、第五十一條第五款，中華民國
九十六年罪犯減刑條例判第二條第一項第三款、第七條、第十條
第一項，決如主文。
中　　華　　民　　國　　96　　年　　11　　月　　27　　日
                  刑事第五庭    法  官  巫淑芳
上正本證明與原本無異。
如不服本判決，應於收受送達後10日內向本院提出上訴書狀（應
敘述具體理由並附繕本）。
上訴書狀如未敘述理由，應於上訴期間屆滿後20日內補提理由書
於本院。
                                書記官  王麗麗
中　　華　　民　　國　　96　　年　　11　　月　　27　　日
附錄論罪科刑法條：
毒品危害防制條例第10條：
施用第一級毒品者，處六月以上五年以下有期徒刑。
施用第二級毒品者，處三年以下有期徒刑。
